# 请教陈老师：关于租赁的概念

提问人：gotoschool_ 时间：2022-09-24 21:53:55
陈老师您好：
学生有一个问题不太明白，已识别资产中，要求资产在物理上可区分，这个指得是这项资产必须是有形资产吗？光缆的全部容量属于有形资产还是无形资产呀？谢谢陈老师。

回答人：chenyiwei
已识别资产不一定是可以明确分隔的有形资产。
但根据租赁准则规定：本准则适用于所有租赁，但下列各项除外：
（一）承租人通过许可使用协议取得的电影、录像、剧本、文稿等版权、专利等项目的权利，以出让、划拨或转让方式取得的土地使用权，适用《企业会计准则第 6 号——无形资产》。
（二）出租人授予的知识产权许可，适用《企业会计准则第 14 号——收入》。
勘探或使用矿产、石油、天然气及类似不可再生资源的租赁，承租人承租生物资产，采用建设经营移交等方式参与公共基础设施建设、运营的特许经营权合同，不适用本准则。
因此适用租赁准则的无形资产租赁确实比较少见，一般较常见的例子是土地使用权的转租赁。